【裁判字號】    95,續,5
【裁判日期】    951121
【裁判案由】    繼續審判
【裁判全文】
臺灣高等法院民事判決                     95年度續字第5號
請  求  人  乙○○
即被上訴人
代  理  人  溫瑞鳳律師
相  對  人  將富建設股份有限公司
即上訴人
法定代理人  甲○○
上列當事人間繼續審判事件，被上訴人就本院92年度上字第884
號損害賠償事件於民國95年8月29日和解成立後，請求繼續審判
，本院判決如下：
    主  文
請求駁回。
請求費用由請求人負擔。
    理  由
一、請求人主張：其因四肢癱瘓臥病在床，乃委任羅廷祥律師（
    下稱羅律師）為本院92年度上字第884號損害賠償事件（下
    稱本件訴訟）之訴訟代理人，但未委任羅律師在該件訴訟和
    解，羅律師亦未事先告知其有關和解之內容。迨羅律師轉寄
    和解筆錄，其始知悉和解內容對之相當不利，縱第二審改判
    其敗訴，其仍可上訴第三審，何致有全盤皆輸之和解內容，
    為此請求繼續審判，以維請求人之權益等語。
二、按「訴訟代理人就其受委任之事件有為一切訴訟行為之權。
    但捨棄、認諾、撤回、和解、提起反訴、上訴或再審之訴及
    選任代理人，非受特別委任不得為之。如於第一項之代理權
    加以限制者，應於前條之委任書或筆錄內表明。」民事訴訟
    法第70條第1、3項分別定有明文。次按訴訟代理權之範圍，
    以訴訟委任之內容為據，抗告人所提出為二審訴訟代理人之
    委任書，已載明授以民事訴訟法第70條第1項但書所列各行
    為之特別代理權，則該訴訟代理人自均有就其所受委任事件
    為和解之特別權限，原法院因以抗告人已授與訴訟代理人和
    解之權限，則其代理抗告人與相對人成立訴訟上之和解，並
    無無效或得撤銷之原因，而駁回抗告人繼續審判之請求，經
    核於法洵無違誤。此亦有最高法院85年度台抗字第428號裁
    判意旨可參照。
三、經查，請求人與相對人就本院92年度上字第884號損害賠償
    事件，其已依法委任羅律師為訴訟代理人，有為一切訴訟行
    為之權，並有民事訴訟法第70條第1項但書所列各行為之特
    別代理權，此有請求人出具之民事委任書1分附於本件訴訟
    卷(一)第38頁可稽，且該委任書及本件訴訟筆錄，均未表明有
    何限制羅律師行使民事訴訟法第70條第1項代理權之記載。
    故就訴訟法效果，羅律師有為本件訴訟請求人和解之特別權
    限，請求意旨所稱其未委任羅律師為訴訟和解一情，顯屬有
    誤。參酌上開最高法院裁判意旨所示，羅律師代理請求人與
    相對人成立訴訟上之和解，應無無效或得撤銷之原因。至於
    請求意旨所稱和解內容對其至為不利一情，此係訴訟當事人
    本於自由意思行使處分權之結果，本件訴訟和解內容，查無
    違反法律強制禁止規定或背於公序良俗，或和解有詐欺、脅
    迫、錯誤等情形，故就私法效果而言，亦不足認該和解存在
    無效或得撤銷之原因。從而請求人請求就已終結之訴訟繼續
    審判係顯無理由，爰不經言詞辯論，逕以判決駁回之。
四、據上論結，本件請求繼續審判為顯無理由，依民事訴訟法第
    380條第3項、第502條第2項，判決如主文。
中    華    民    國    95    年    11    月    21    日
                    民事第10庭
                        審判長法  官  阮富枝
                              法  官  黃豐澤
                              法  官  陳財旺
正本係照原本作成。
如不服本判決，應於收受送達後20日內向本院提出上訴書狀，其
未表明上訴理由者，應於提出上訴後20日內向本院補提理由書狀
（均須按他造當事人之人數附繕本）上訴時應提出委任律師或具
有律師資格之人之委任狀；委任有律師資格者，另應附具律師資
格證書及釋明委任人與受任人有民事訴訟法第466條之1第1項但
書或第2項（詳附註）所定關係之釋明文書影本。
中    華    民    國    95    年    11    月    21    日
                              書記官  鄭淑昀
附註：
民事訴訟法第466條之1（第1項、第2項）：
對於第二審判決上訴，上訴人應委任律師為訴訟代理人。但上訴
人或其他法定代理人具有律師資格者，不在此限。
上訴人之配偶、三親等內之血親、二親等內之姻親，或上訴人為
法人、中央或地方機關時，其所屬專任人員具有律師資格並經法
院認為適當者，亦得為第三審訴訟代理人。


司法院資訊處製作；財團法人民間司法改革基金會備份。
